臺灣桃園地方法院刑事判決　　　　　　　110年度訴字第579號
公　訴　人　臺灣桃園地方檢察署檢察官 
被　　　告　林立翔



指定辯護人　公設辯護人 廖彥傑
上列被告因毒品危害防制條例案件，經檢察官提起公訴（109 年
度偵字第36368 號），本院判決如下：
    主  文
甲○○共同犯販賣第三級毒品而混合二種以上之毒品未遂罪，處
有期徒刑貳年。
    事  實
一、甲○○、姜學明（姜學明涉案部分另由本院以110 年度訴字
    第378 號審理中）均明知4-甲基甲基卡西酮、甲基-N ,N-二
    甲基卡西酮係毒品危害防制條例第2 條第2 項第3 款所列管
    之第三級毒品，未經許可，不得擅自販賣及持有，竟仍共同
    基於販賣第三級毒品而混合二種以上毒品以牟利之犯意聯絡
    ，由甲○○於民國109 年9 月30日，在不詳地點，透過網際
    網路，以通訊軟體微信（ID：qaz0000000）發送「需要的來
    電，兩津勘吉陪你搖整晚」等販毒訊息予不特定之人，適桃
    園市政府警察局平鎮分局員警於同日執行網路巡邏勤務時查
    覺有異，遂喬裝購毒者，聯繫甲○○表示欲購買毒品，嗣雙
    方約定以新臺幣（下同）6,000 元之價格購買含有第三級毒
    品咖啡包10包後，姜學明即於109 年10月5 日晚間8 時10分
    許，攜帶欲販售之第三級毒品咖啡包至桃園市○鎮區○○路
    0 段00號前進行交易，經員警表明身分後當場逮捕而未遂，
    並自姜學明身上扣得第三級毒品咖啡包10包等物，始悉上情
    。
    理  由
壹、證據能力
    本件被告及其辯護人就本判決援引之證據資料俱同意具有證
    據能力（見訴字卷第57頁），依臺灣高等法院於107 年3 月
    21日檢送所屬各級地方法院之「刑事判決精簡原則」，茲不
    再就證據能力部分加以說明。
貳、實體方面
一、上揭犯罪事實，業據被告甲○○於偵查、本院審理時均坦承
    不諱（見偵卷第11至16頁、91至93頁，訴字卷第56頁、82頁
    ），核與證人即共犯姜學明於偵查中之證述情節大致相符（
    偵卷第31至38頁、79至81頁），並有宜蘭縣政府警察局搜索
    扣押筆錄暨扣押物品目錄表、宜蘭縣政府警察局刑事警察大
    隊員警職務報告、WECHAT、LINE通訊軟體對話紀錄及簡訊翻
    拍照片、通訊軟體譯文等件在卷可稽（見偵卷第47至50頁、
    51頁、53至54頁、55至62頁），再查獲姜學明時所查扣之咖
    啡包，經送鑑定確實檢出含有第三級毒品4-甲基甲基卡西酮
    、甲基-N ,N-二甲基卡西酮乙節，有內政部警政署刑事警察
    局109 年12月24日刑鑑字第1098011108號鑑定書，存卷可憑
    （偵卷第103 頁），足認被告任意性自白與事實相符，堪予
    採信。
二、衡諸我國查緝販賣毒品之執法甚嚴，且販賣毒品係違法行為
    ，非可公然為之，亦無公定價格，容易分裝並增減份量，而
    每次買賣之價量，可能隨時依雙方關係深淺、資力、需求量
    及對行情之認知、來源是否充裕、購買者被查獲時供述購買
    對象之可能風險之評估等情形，而異其標準，非可一概而論
    ，販賣之人從價差或量差中牟利之方式雖異，其意圖營利之
    販賣行為則同一，是倘非有利可圖，一般人當無干冒重度刑
    責而提供毒品給他人之可能。經查，被告於通訊軟體上張貼
    販賣毒品之訊息，招攬不特定人與之交易，並由姜學明負責
    交付毒品，其等與交易對象顯無交情，自無甘冒重刑，而以
    原本價格販售之理，且被告於審理時自承：我因為缺錢，所
    以發廣告訊息後，若是有客人要買，我就轉介給姜學明，由
    姜學明去交貨，每次分得的利潤不一定，因為我不清楚成本
    ，賺得的利潤都是姜學明告訴我的（訴字卷第56頁），足認
    被告與姜學明共同犯販賣第三級毒品而混合二種以上之毒品
    未遂之犯行，確均係基於營利之意圖而為無疑。從而，本件
    事證明確，被告上開犯行堪以認定，應予依法論科。
參、論罪科刑
一、查被告所販賣之毒品咖啡包經送鑑定結果，含有第三級毒品
    4-甲基甲基卡西酮、甲基-N ,N-二甲基卡西酮二種毒品成分
    ，業如前述，係同一包裝內摻雜調合有二種以上之毒品，自
    屬該項所稱之混合二種以上之毒品。是核被告所為係犯毒品
    危害防制條例第9 條第3 項、第4 條第6 項、第3 項之販賣
    第三級毒品而混合二種以上之毒品未遂罪，並依毒品危害防
    制條例第9 條第3 項規定，適用最高級別即販賣第三級毒品
    之法定本刑，並加重至二分之一。公訴意旨就被告本案販賣
    毒品咖啡包犯行，認僅該當毒品危害防制條例第4 條第6 項
    、第3 項之販賣第三級毒品未遂罪，固有未合，惟起訴之基
    本事實同一，復經本院於審理時依法告知被告所為亦可能涉
    犯毒品危害防制條例第9 條第3 項規定（訴字卷第81頁），
    對其防禦權之行使已無影響，爰依法變更起訴法條，併此敘
    明。
二、被告與姜學明就本件販賣第三級毒品而混合二種以上之毒品
    未遂犯行，有犯意聯絡及行為分擔，為共同正犯。
三、被告已著手於共同販賣第三級毒品而混合二種以上之毒品行
    為之實行，惟因買家為喬裝員警而不遂，為未遂犯，爰依刑
    法第25條第2 項之規定，按既遂犯之刑度減輕其刑。被告就
    共同販賣第三級毒品而混合二種以上之毒品未遂之犯行，曾
    於偵查及審判中自白在案，應依毒品危害防制條例第17條第
    2 項之規定，減輕其刑，並依法先加後遞減之。至於被告本
    件販賣混合第三級二種毒品犯行，經前述減輕事由遞減輕其
    刑後，法定最低刑度已大幅降低，實已無情輕法重之憾，當
    無再援引刑法第59條之規定減輕其刑之餘地，併此敘明。
四、爰以行為人之責任為基礎，審酌被告明知第三級毒品4-甲基
    甲基卡西酮、甲基-N ,N-二甲基卡西酮均足以戕害他人健康
    ，並對社會治安造成潛在危害，猶販賣內含上開毒品之咖啡
    包予他人施用，幸交付予喬裝買家之員警，惟仍有助長毒品
    之流通可能，所為甚屬不該，惟念及被告始終坦承犯行之態
    度，又此次販賣毒品之數量、對象僅有1 人，暨衡被告於本
    件前雖無構成累犯前科，惟尚有審理中之違反槍砲彈藥刀械
    管制條例案件之素行，有臺灣高等法院被告前案紀錄表1 份
    存卷可查，自陳之犯罪動機、目的、目前於法務部矯正署敦
    品中學就讀中、家庭生活狀況等一切情狀，量處如主文所示
    之刑。
五、沒收
    經警於查獲姜學明時，所查扣含有第三級毒品4-甲基甲基卡
    西酮、甲基-N ,N-二甲基卡西酮成分之毒品咖啡包10包（驗
    前含袋毛重共93.61 公克，驗餘淨重共83.91 公克），雖係
    被告及姜學明共同販賣予喬裝員警之毒品，亦屬本案之重要
    證物，然上開毒品咖啡包係臺灣桃園地方檢察署偵辦姜學明
    涉嫌共同販賣第三級毒品案件所扣押，該案件業以109 年度
    偵字第30941 號提起公訴，現由本院以110 年度訴字第378
    號案件審理中，經檢察官於本案起訴書事實欄記載明確，並
    有卷附臺灣桃園地方檢察署檢察官109 年度偵字第30941 號
    起訴書可查，本院衡量如單就前開10包含有第三級毒品之咖
    啡包宣告沒收，有可能減損另案的事實澄清功能，且該毒品
    咖啡包業經檢察官查扣在案，足認前開毒品咖啡包並無流通
    而導致法益風險擴大、再行持用犯罪之虞。故在本案中不予
    宣告沒收銷燬。
據上論斷，應依刑事訴訟法第299 條第1 項前段、第300 條，判
決如主文。
本案經檢察官孫瑋彤提起公訴，經檢察官董諭到庭執行職務。
中    華    民    國   110    年    11    月    24    日
                  刑事第五庭  審判長法  官  呂世文
                                    法  官  李敬之
                                    法  官  曾淑君
以上正本證明與原本無異。
如不服本判決應於收受判決後20日內向本院提出上訴書狀，並應
敘述具體理由。其未敘述上訴理由者，應於上訴期間屆滿後20日
內向本院補提理由書(均須按他造當事人之人數附繕本)「切勿逕
送上級法院」。
                                    書記官  姚承瑋
中    華    民    國   110    年    11    月    25    日
 
 
 
附錄本件論罪科刑法條：毒品危害防制條例第4條、第9條。
毒品危害防制條例第4條
製造、運輸、販賣第一級毒品者，處死刑或無期徒刑；處無期徒
刑者，得併科新臺幣 3 千萬元以下罰金。
製造、運輸、販賣第二級毒品者，處無期徒刑或 10 年以上有期
徒刑，得併科新臺幣 1 千 5 百萬元以下罰金。
製造、運輸、販賣第三級毒品者，處 7 年以上有期徒刑，得併
科新臺幣 1 千萬元以下罰金。
製造、運輸、販賣第四級毒品者，處 5 年以上 12 年以下有期
徒刑，得併科新臺幣 5 百萬元以下罰金。
製造、運輸、販賣專供製造或施用毒品之器具者，處 1 年以上
7 年以下有期徒刑，得併科新臺幣 1 百 50 萬元以下罰金。
前五項之未遂犯罰之。
毒品危害防制條例第9條
成年人對未成年人販賣毒品或犯前三條之罪者，依各該條項規定
加重其刑至二分之一。
明知為懷胎婦女而對之販賣毒品或犯前三條之罪者，亦同。
犯前五條之罪而混合二種以上之毒品者，適用其中最高級別毒品
之法定刑，並加重其刑至二分之一。